---
title: "Trabajo Bici"
author: "Tomas Mestre"
date: "2022-08-10"
output: html_document
---
Instalo las librerias que voy a necesitar para poder establecer los mapeos solicitados y pongo en uso las mismas 

```{r}
library(tidyverse)
```
```{r}
library(sf)
```
```{r}
library(readr)
```

```{r}
library(ggmap)
```
```{r}
library(leaflet)
```

Voy a buscar el código de enrutado del archivo a utilizar

```{r}
file.choose()
```
Creo la carpeta solicitada, segmento la base adentro y leo el csv
```{r}
Datos2021 = read.csv("C:\\Users\\User\\Documents\\UTDT\\TP2\\Datos\\trips_2021.csv")
```

 
```{r}
str(Datos2021)
```

 Vamos a manipular los datos ya que el campo HORA nos incluye datos que hacen referencia a la fecha.
                             
```{r}
Datos21 = mutate (Datos2021,
            ANO = substr(fecha_origen_recorrido,1,4),
            MES = substr(fecha_origen_recorrido,6,7),
            DIA = substr(fecha_origen_recorrido,9,10),
              HORA = substr(fecha_origen_recorrido, 12,16))
```
 
 Dado que mi interés era realizar con base 2022 y todavía no es pública elijo Octubre como lo más parecido a un mes normal de la Ciudad.
 
```{r}
Octubre21 = Datos21 %>% 
  filter(MES == "10") %>% 
  rename(Origen=nombre_estacion_origen) %>% 
  rename (Destino= nombre_estacion_destino)
```
 
 Para poder visibilizar el flujo mensual de viajes, agrupo la información de Origen a Destino.
 
```{r}
Conteo = Octubre21 %>% 
group_by(Origen,long_estacion_origen, lat_estacion_origen, Destino, long_estacion_destino, lat_estacion_destino) %>% 
  summarise(total=n()) %>% 
  arrange(total)
``` 
Al ver que más del 70% de los viajes son circulares decidimos establecer un top 10 de viajes no circulares
```{r}
top10N <- Conteo %>% 
    ungroup() %>% 
    filter(Origen != Destino) %>% 
    top_n(10)
```

```{r}
ggplot() + 
    geom_tile(data = top10N, 
              aes(y = as.factor(Origen),
                  x = as.factor(Destino),
                  fill = total)) +
    scale_fill_distiller(palette = "Spectral")
```


Leo una base de datos de espacios verdes en CABA.
```{r}
Espacio_verde= read.csv("https://cdn.buenosaires.gob.ar/datosabiertos/datasets/secretaria-de-desarrollo-urbano/espacios-verdes/espacio_verde_publico.csv")
```
Establezco una caja que corresponda a las estaciones que hay en la ciudad y luego lo mapeo marcando cada estación con Naranja.
```{r}
bbox = make_bbox(Octubre21$long_estacion_origen, Octubre21$lat_estacion_origen)

bbox
```
 Ahora establecemos un mapeo de las estaciones que existen
```{r}
mapa = get_stamenmap(bbox, color ="bw", zoom = 12)

ggmap(mapa) +
  geom_point(data= Conteo, aes(x= long_estacion_origen, y= lat_estacion_origen), color = "orange")
```

```{r}
  Conteo2 = Octubre21 %>% 
  group_by(Origen,long_estacion_origen, lat_estacion_origen) %>% 
  summarise(total=n()) %>% 
  arrange(total)
```
Ya trabajado la cantidad de viajes de origen por estación decidimos mapearlo y cada punto estara ajustado al tamaño de la cantidad de viajes establecidos. Es decir a más grande el punto mas viajes originados en estación. Decidimos sacarle todas las leyendas para que se visibilice esto de manera instuituva y no dar información sobre cantidad minima y maxima de viajes por estación de origen.
```{r}
ggmap(mapa) +
  geom_point(data= Conteo2, aes(x= long_estacion_origen, y= lat_estacion_origen, color = "red", size= total))+
  theme_nothing()
```
